臺灣板橋地方法院刑事判決　　　　　　　 96年度易字第911號
公　訴　人　臺灣板橋地方法院檢察署檢察官
被　　　告　辛○○
　　　　　　　　　　（現
被　　　告　子○○
上列被告因竊盜案件，經檢察官提起公訴（96年度偵字第4818號）
，本院判決如下：
    主  文
辛○○犯如附表二，如編號3 至編號8 所示之罪，應執行有期徒
刑貳年。
子○○犯如附表三，如編號1 至編號5 、編號7 至編號8 所示之
罪，應執行有期徒刑貳年肆月。
    事  實
一、辛○○曾犯有贓物罪、侵占罪、麻醉藥品管理條例罪、違反
    商標法罪、詐欺罪、竊盜罪及傷害罪等前科，所犯最後之違
    反商標法罪經臺灣基隆地方法院於91年8 月5 日以91年度易
    字第97號判處有期徒刑6 月，如易科罰金以3 百元折算1 日
    （於91年9 月10日確定）；所犯詐欺罪經臺灣雲林地方法院
    於92年2 月24日以91年度易字第55號判處有期徒刑8 月（於
    92年3 月23日確定）；所犯竊盜罪於91年6 月5 日經臺灣台
    中地方法院以91年度易字第738 號判處有期徒刑8 月，並經
    臺灣高等法院台中分院於91年8 月21日以91年度上易字第
    1308號判決上訴駁回確定；所犯傷害罪，於91年10月18日經
    臺灣台北地方法院以91年度簡字第3214號判處有期徒刑3 月
    ，如易科罰金以3 百元折算1 日，而於91年12月19日確定；
    上開四罪經定執行刑為有期徒刑2 年確定，嗣經入監執行，
    於93年1 月20日假釋出監，而於93年6 月16日縮刑期滿執行
    完畢。嗣又因違反稅捐稽徵法等案件，於94年5 月20日經臺
    灣雲林地方法院以94年簡字第71號判處有期徒刑4 月，如易
    科罰金以3 百元折算1 日，而於94年6 月10日判決確定；另
    其於93年間因犯竊盜罪，經臺灣士林地方法院於94年3 月18
    日以93年度易字第797 號判處有期徒刑1 年，而於94年4 月
    25日判決確定；上開二罪經聲請定執行刑為有期徒刑1 年3
    月確定，於94年10月28日入監執行，於96年1 月1 日縮刑期
    滿執畢（96年1月2日縮短刑期執畢出監）。
二、子○○前於92年間因竊盜罪案件，經本院於92年11月13 日
    以92年度易字第2705號判處有期徒刑8 月確定（於92年12月
    15日確定）；又於92年間另犯違反毒品危害防制條例罪案件
    經本院於92年9 月4 日以92年度訴字第1878號判處有期徒刑
    7 月，而於92年10月9 日判決確定（嗣因累犯之故，經本院
    以93年度聲字第21號裁定更正應執行刑為有期徒刑8 月確定
    ）；上開二罪經聲請定執行刑為有期徒刑1 年2 月確定，而
    於94年7 月26日縮刑期滿執行完畢。
三、子○○與辛○○二人因缺錢使用，竟萌貪念，仍不知悔改，
    或個別基於意圖為自己不法之所有之竊盜犯意，或共同基於
    意圖為自己不法之所有之竊盜犯意聯絡，分別或共同於下列
    時間在附表一所列之地點實施下列竊盜犯行：
（一）、子○○於95年12月間，在如附表一編號1所示之地點，以
        用手轉瓦斯熱水爐進水管並鬆動螺絲之方式，單獨拔取
        竊得壬○○所有之「莊頭北」瓦斯熱水爐1 台；得手後
        再以每臺熱水爐新臺幣（下同）500 元，出售予不知情
        之甲○○所經營址設臺北縣板橋市○○路292 號之資源
        回收場，並予花用。
（二）、子○○於96年1月間，在如附表一編號2所示之地點，以
        同上竊盜手法，單獨拔取竊得乙○○所有之「莊頭北」
        瓦斯熱水爐1台；得手後販賣手法同（一）所述。
（三）、子○○、辛○○二人於96年1月2日後之某日期間，在如
        附表一編號3所示之地點，由辛○○在現場附近把風，而
        由子○○以同上竊盜手法，拔取竊得丁○○所有之「莊
        頭北」瓦斯熱水爐1 台；得手後販賣手法同（一）所述
        ，再由子○○、辛○○二人將所賣得款項朋分花用。
（四）、子○○、辛○○二人於96年1月2日後之某日期間，在如
        附表一編號4所示之地點，由辛○○在現場附近把風，而
        由子○○以同上竊盜手法，拔取竊得己○○所有之「莊
        頭北」瓦斯熱水爐1 台；得手後販賣手法同（三）所述
        。
（五）、子○○、辛○○二人於96年1月10日，在如附表一編號5
        所示之地點，由辛○○在現場附近把風，而由子○○以
        同上竊盜手法，拔取竊得黃秀畏所有之瓦斯熱水爐1 台
        ；得手後販賣手法同（三）所述。
（六）、辛○○於96年2月3日下午2時許，在如附表一編號6 所示
        之地點，見癸○○所有之車牌號碼P99 －879 號山葉普
        通重型銀色機車鑰匙未取走之際，以插在該機車上之鑰
        匙發動引擎之方式，徒手竊取該該機車，得手後供己代
        步與作案使用。
（七）、辛○○駕駛前開竊得之車牌號碼P99 －879 號山葉機車
        附載不知為贓車之子○○，二人於96年2月9日下午7時
        許，在如附表一編號7所示之地點，由辛○○在現場附
        近把風，而由子○○以同上（五）所示之竊盜手法，拔
        取竊得庚○○所有之「莊頭北」瓦斯熱水爐1 台；得手
        後販賣手法同（三）所述。
（八）、辛○○駕駛前開竊得之車牌號碼P99 －879 號山葉機車
        附載不知為贓車之子○○，二人於96年2月16日下午1時
        許，在如附表一編號8所示之地點，由辛○○在現場附
        近把風，而由子○○以同上（五）所示之竊盜手法，欲
        拔取丙○○所有之「優田」（型號ＵＴ─277）瓦斯熱
        水爐時，因該瓦斯爐之水管之鐵條卡住螺絲母，致無法
        拔下，遂返回至把風處之辛○○所騎機車處，囑咐辛○○所騎機車行李箱有無工具，遂由辛○○自其所竊得之
        該贓車行李箱內取出客觀上可供兇器使用，足以對人之
        生命、身體、安全構成威脅之活動扳手1支（非屬辛○○所有），交與子○○，由子○○攜帶該活動扳手返回
        如附表一編號8 所示之地點，由子○○持該活動扳手將
        鐵條扳開，再用手將螺絲母轉開，將熱水器往上推竊取
        丙○○所有上開瓦斯熱水爐1 台得手；隨後放置於辛○○所駕駛之上開贓車之腳踏板上，隨後再由辛○○於同
        （16）日下午1時10分許，騎乘該機車搭載子○○離去，
        途經臺北縣板橋市○○路202 巷16弄1 號前時，為警發
        覺辛○○所騎該機車為贓車，因形跡可疑，遂予盤查而
        當場查獲該瓦斯熱水爐與贓車，並扣得辛○○所有而與
        本案竊盜無關之手電筒1 支與手套1 雙及機車行李箱內
        非屬辛○○所有之一字螺絲起子1 支；子○○則趁機逃
        逸，並帶走前開竊盜用之活動扳手；嗣經警詢問辛○○
        後，經辛○○供稱逃逸者為子○○，嗣經辛○○之供述
        ，循線至臺北縣板橋市○○路○ 段41號2 樓203 室租屋
        處查獲子○○，並扣得非屬子○○所有之十字螺絲起子
        1 支、活動扳手1 支（該活動扳手係子○○持以竊取丙○○前開熱水爐後，於逃逸時攜帶返回並放置於前揭
        203 室租屋處內）與老虎鉗1 支等物品。
四、辛○○經警查獲前開（八）之熱水爐與贓車後，於經警方尚
    未知悉其本人尚犯有其他竊盜罪犯行前，自動向警員供承其
    尚犯有竊取如附表一所示編號3、4、5、7等四件竊盜罪，並
    自首接受裁判；子○○經警查獲上揭（八）之熱水爐竊盜犯
    行後，於經警方尚未知悉其本人尚犯有其他竊盜罪犯行前，
    亦自動向警員供承其尚犯有竊取如附表一所示編號1至5、7
    等6件竊盜罪，並自首接受裁判。
五、案經壬○○、吳景詮、乙○○、己○○、庚○○、丙○○及
    黃秀畏訴由臺北縣政府警察局板橋分局報請臺灣板橋地方法
    院檢察署檢察官偵查起訴。
    理  由
一、上開事實欄第三段所述之竊盜犯行，業據被告子○○、辛○○二人於本院調查與審理時供承在卷（本院卷第40頁至第42
    頁；第102 頁、104 頁、第107 頁至第113 頁）；而被害人
    等確有失竊如上開事實欄第三段所述（一）至（五）、（七
    ）至（八）等之瓦斯熱水爐及（六）之機車各等情，業據被
    害人壬○○、乙○○、丁○○、己○○、黃秀畏、庚○○、
    丙○○及癸○○等人於警詢中證述綦詳（偵查卷第56頁至第
    68頁；第115 頁至第119 頁）；並有如事實欄第三段所述（
    八）之贓物認領保管單1 紙在卷足憑（偵查卷第69頁）及竊
    盜如事實欄第三段所述（八）之活動扳手1 支扣案可證（偵
    查卷第101 頁，96年度保管字第1366號扣押物品清單編號6
    所示）。
二、按被告子○○單獨犯如事實欄第三段所述（一）、（二）瓦
    斯熱水爐部分；被告辛○○單獨犯如事實欄第三段所述（六
    ）、機車部分；被告子○○、辛○○二人共犯如事實欄第三
    段所述（三）至（五）、（七）瓦斯熱水爐部分，均係犯刑
    法第320條第1項竊盜罪。查活動扳手在客觀上足以對人之生
    命、身體、安全構成威脅，顯然為兇器甚明，被告子○○攜
    帶該活動扳手持以竊取如事實欄第三段所述（八）瓦斯熱水
    爐部分，係犯刑法第321條第1項第3款攜帶兇器竊盜罪。被
    告子○○、辛○○二人就所犯如事實欄第三段所述（三）至
    （五）、（七）、（八）等五件竊盜罪間，互有犯意聯絡與
    行為分擔，均應論以共同正犯。查被告辛○○所騎上開車牌
    號碼P99 －879 號山葉機車經警以電腦查詢為贓車後，因而
    追查出被告辛○○、子○○二人犯如事實欄第三段所述（八
    ）瓦斯熱水爐竊盜犯行後，於經警方尚未知悉該二人尚犯有
    其他竊盜罪犯行前，被告辛○○自動向警員供承其尚犯有竊
    取如附表一所示編號3、4、5、7等四件竊盜罪犯行，並自首
    接受裁判；被告子○○亦自動向警員供承其尚犯有竊取如附
    表一所示編號1至5、7等6件竊盜罪，並自首接受裁判各等情
    ，業據證人即查獲之警員戊○○於本院審理時證稱明確（本
    院卷第108頁、109頁）；故被告子○○、辛○○二人就所犯
    如事實欄第三段所述（一）、至（五）、（七）等竊盜罪部
    分，均依刑法第62條前段自首之規定減輕其刑。其餘所犯如
    事實欄第三段所述（六）、及（八）部分，因已被警員發覺
    可疑而查獲，不合自首要件，故不依自首之規定減輕其刑，
    併予敘明。
三、公訴人雖以被告二人於警詢或偵查中已供稱被告子○○有使
    用活動扳手竊盜瓦斯熱水爐，故認被告子○○、辛○○二人
    就所犯竊取如事實欄第三段所述（一）、至（五）、（七）
    等瓦斯熱水爐部分，係犯刑法第321 條第1 項第3 款攜帶兇
    器竊盜罪嫌云云。惟查：
（一）、被告子○○、辛○○二人於本院調查及審理時業已供稱
        ，渠等二人只有就所犯竊取如事實欄第三段所述（八）
        瓦斯熱水爐部分，有使用活動扳手，其餘如前揭事實欄
        第三段所述（一）、至（五）、（七）竊取瓦斯熱水爐
        部分，並未使用活動扳手等語；被告子○○並辯稱：1
        、其本人是用手轉瓦斯熱水爐進水管並鬆動螺絲之方式
        ，竊取瓦斯熱水爐。2 、其本人只有就所犯如事實欄第
        三段所述（八）瓦斯熱水爐部分，有使用工具，其餘所
        偷的瓦斯熱水爐並未使用工具行竊。3 、其本人去偷瓦
        斯熱水爐時，都用手去轉，如果轉不開，就沒有偷，繼
        續找別台偷；只有上開如事實欄第三段所述（八）那一
        台熱水爐當時因鐵條卡住螺絲母，其本人才到被告辛○○的機車行李箱找工具，使用活動扳手將鐵條扳開，再
        用手將螺絲母轉開，將熱水器往上推竊取。被告辛○○
        亦辯稱：1 、其本人不會拔，故都由被告子○○下手，
        每次被告子○○下去偷熱水爐時，都未帶工具，只看見
        被告子○○用手轉一轉，用手往上一推，就把瓦斯熱水
        爐拿下來；只有如事實欄第三段所述（八）竊取瓦斯熱
        水爐部分，當時被告子○○先是空手去拔，因拔不下來
        ，對其表示熱水爐有一個東西卡住，故問其所騎機車之
        行李箱有無工具，嗣經其打開行李箱後，發現有螺絲起
        子與活動扳手，後來被告子○○就拿活動扳手將卡住熱
        水爐的東西弄開，得手後就把瓦斯熱水爐拿到其本人所
        騎的機車上，隨後其本人就騎機車載被告子○○離開。
        2 、其本人與被告子○○是因竊取如事實欄第三段所述
        （八）、之瓦斯熱水爐被警查獲後，因該件（八）所竊
        取之瓦斯熱水爐有使用工具竊盜，其餘如事實欄第三段
        所述（一）、至（五）、（七）竊取瓦斯熱水爐部分，
        係其本人與被告子○○被警帶回警局派出所後，自動向
        警察承認，並帶警察去現場指認，因該第三段所述（一
        ）、至（五）、（七）所竊取之瓦斯熱水爐均已經賣掉
        。3 、其本人所以會在警局承認都有帶工具竊盜，是因
        為當時害怕，且警察不相信，所以才講如事實欄第三段
        所述（三）至（五）、（七）四件都有帶工具竊盜。
（二）、被告子○○於警詢中雖供稱其於板橋市○○路○ 段41號
        2 樓203 室租屋處與板橋市○○路202 巷9 弄38號1 樓
        後面防火巷作案現場被查獲之十字螺絲起子1 支、活動
        扳手1 支與老虎鉗1 支等物品，是於95年12月間於板橋
        市○○○路五金行所購買云云（偵查卷第28頁、26頁）
        ；然上開扣案之十字螺絲起子1 支與十字螺絲起子1 支
        經本院當庭勘驗結果，均已生鏽，且工具磨損，且使用
        期間據估算應有三、四個月以上之期間，此經本院當庭
        勘驗明確，並記明筆錄在卷（本院卷第114 頁）；故如
        依被告子○○於前開警詢所言上開十字螺絲起子與老虎
        鉗等物品，是在95年12月間所購買，至被告於96年2 月
        16日被警查獲時間為止，上開工具當仍屬新品，而應尚
        未生鏽才合乎常理，應不至於生鏽磨損如此程度，可見
        被告子○○於上開警詢所言前開十字螺絲起子、活動扳
        手與老虎鉗等物係於95年12月間在板橋市的一家五金行
        所購買一節，顯不實在而不足採。
（三）、被告辛○○於第一次偵查中雖供稱其本人與被告子○○
        所共同偷的四次瓦斯熱水爐，都由被告子○○拿活動扳
        手去拆；被告子○○於第一次偵查中雖亦供稱，其本人
        偷瓦斯熱水爐都是拿活動扳手將螺絲鬆開等語（偵查卷
        第96頁、97頁）；然被告辛○○於第二次偵查中則供稱
        ：「前幾次偷熱水爐都是徒手偷的，是最後一次才拿活
        動扳手偷的。」等語明確（偵查卷第112 頁）；被告子
        ○○於第二次偵查中亦供稱：「（問：何人拿活動扳手
        去偷？）之前都是徒手偷，扳手是辛○○帶來放在機車
        置物箱，我把它拿來偷。」等語明確（偵查卷第129 頁
        、128 頁）。由此可見，被告辛○○、子○○二人於偵
        查中對於竊取前開如事實欄第三段所述（一）、至（五
        ）、（七）之熱水爐部分究竟是否均以活動扳手竊取一
        節，先後供述不一，自難遽以被告二人於第一次偵查中
        之供述，即率認被告二人是以活動扳手竊取前揭如事實
        欄第三段所述（一）、至（五）、（七）之熱水爐。
（四）、被告子○○至如事實欄第三段所述（一）、至（五）、
        （七）等所述之竊盜現場地點指明係以手轉動螺絲，再
        拉下水管，將瓦斯熱水器往上推，然後竊取得手等情，
        業據本院指揮臺北縣政府警察局板橋分局偵查員洪文龍
        帶同被告子○○至前開現場供明如何以徒手方式竊取上
        揭瓦斯熱水器，且拍攝有照片等情，業據本院勘驗明確
        ，並製有勘驗筆錄在卷可證（本院卷第81頁至第84 頁
        ；第85頁至第93頁）；另參以本院前開審理被告陳毅
        竊盜瓦斯熱水爐等竊盜案件，「被告陳毅係以新台幣
        一元硬幣將如附表一編號1 至16所示瓦斯熱水器開螺絲
        一字型溝槽關關閉後，再以徒手方式將如附表一編號所
        示之瓦斯熱水器與進出水管之接頭開啟之方式，隨後徒
        手竊取如附表一編號1 至16所示所有之瓦斯熱水器16台
        得逞」一節，亦經本院調查認定明確，並科處罪刑在案
        ，此有本院95年度易字第2525號被告陳毅刑事判決正
        本在卷足憑。可見被告辛○○、子○○二人辯稱係以徒
        手方式竊取如事實欄第三段所述（一）、至（五）、（
        七）等之瓦斯熱水爐等情，應可採信。由此可見，被告
        辛○○、子○○二人於警詢中自承是以活動扳手、老虎
        鉗、螺絲起子等為作案工具，竊取上開如事實欄第三段
        所述（一）、至（五）、（七）之熱水爐一節，因與事
        實不符，自不得僅以被告辛○○、子○○二人於警詢中
        之自白資為被告二人確實以動扳手作為上開如事實欄第
        三段所述（一）、至（五）、（七）之熱水爐之作案工
        具。故公訴人起訴書犯罪事實欄第一段指稱被告辛○○
        、子○○二人竊取上開如事實欄第三段所述（一）、至
        （五）、（七）之熱水爐一節，係犯刑法第321 條第1
        項第3 款攜帶兇器竊盜罪云云，尚有誤會，起訴法條應
        予變更，合併敘明。
四、被告辛○○、子○○二人所犯上開如事實欄第三段所述（一
    ）、至（八）所述竊盜犯行，係於不同時間、地點所為，被
    害人互異，無密接不可分之情形，無接續犯之適用，故均應
    各依數罪分論併合處罰。查被告辛○○、子○○二人各有如
    事實欄第一段、第二段所述犯罪科刑執行情形，此各有臺灣
    高等法院被告前案紀錄表在卷可稽，渠等二人各於有期徒刑
    執行完畢後5 年內，故意再各犯本件有期徒刑以上之上開竊
    盜罪，各均為累犯，均應依裁判時之刑法第47條第1 項之規
    定，加重其刑。並各就被告子○○、辛○○二人就所犯如事
    實欄第三段所述（一）、至（五）、（七）等自首竊盜罪部
    分，依刑法第71條第1 項規定，就刑之加減順序部分，先加
    後減之。爰審酌被告二人各有如事實欄第一段、第二段所述
    之犯罪科刑情形，已如前述，且被告二人正值青壯年，不思
    以正當方式取得財物，兼衡及其智識、品行；被告子○○以
    徒手竊盜犯罪之方式有6 件（其中單獨犯有2 件，共犯部分
    有4 件），被告辛○○以徒手竊盜犯罪之方式有5 件（其中
    單獨犯有1 件，共犯部分有4 件）；被告二人共同攜帶兇器
    竊盜有1 件，所竊取瓦斯熱水爐有7 台（被告二人共犯竊盜
    瓦斯熱水爐有5 台；被告子○○單獨竊盜瓦斯熱水爐有2 台
    ）；另被告辛○○單獨竊取機車1 台；所竊取瓦斯熱水爐之
    價值，且對於如事實欄第三段所述（一）、至（五）、（七
    ）等所示之被害人造成財物損失與沐浴生活之不便；惟被告
    二人有上述自首情形，且於犯後於本院調查及審理時均業已
    坦承犯行，均有悔意，犯後態度均屬良好等一切情狀，分別
    量處如主文第一項、第二項所示之刑，並各定其應執行刑，
    以示懲儆。
五、前開如事實欄第三段所述（八）之扣案活動扳手一支，雖供
    被告二人竊盜瓦斯熱水爐所用之物，惟均非被告二人所有，
    業據被告供明在卷，故該扣案活動扳手一支，不予宣告沒收
    ；另外上揭如事實欄第三段所述（八）之扣案十字螺絲起子
    一支、老虎鉗一支等物品，因均非被告二人所有，且與本案
    並無直接關聯；另扣案之手電筒一支與手套一雙，雖屬被告
    辛○○所有，惟亦因與本案竊盜無直接關聯；一字螺絲起子
    一支，亦均非被告二人所有，且亦與本案並無直接關聯；故
    上開十字螺絲起子一支、老虎鉗一支、手電筒一支與手套一
    雙及一字螺絲起子一支等物品，均不予宣各沒收，合併敘明
    。
據上論斷，應依刑事訴訟法第299 條第1 項前段、第300 條，刑
法第28條、第320 條第1 項、第321 條第1 項第3 款、第62條前
段、第47條第1 項、第51條第5 款，刑法施行法第1 條之1 第1
項、第2 項前段，判決如主文。
本案經檢察官張誌洋到庭執行職務。
中　　華　　民　　國　　96　　年　　6 　　月　　22　　日
                  刑事第五庭    法　官 陳坤地
上列正本證明與原本無異。
如不服本判決，並應於送達後十日內向本院提出上訴狀。
                                書記官 林壯隆
中　　華　　民　　國　　96　　年　　6 　　月　　25　　日
附表一、
編號：  參與犯罪者     竊盜地點
1、       子○○    臺北縣板橋市○○○路○段3巷25號之8一
                    樓後面牆壁（起訴書誤載為13巷25號之8）
2、       子○○    同上板橋市○○路74項2弄15號一樓後面牆壁
3、  子○○與辛○○ 板橋市○○○路○段3巷25號之15一樓後面牆壁
4、  子○○與辛○○ 板橋市○○路○段225巷49號一樓後面牆壁
5、  子○○與辛○○ 板橋市○○街68號屋後防火巷
6、       辛○○    臺北縣中和市○○路252巷36弄9號
7、  子○○與辛○○ 板橋市○○○路○段3巷25號之6一樓後面牆壁
附表二、（被告辛○○宣告罪刑）
編號3、
辛○○共同竊盜，累犯，處有期徒刑肆月。
編號4、
辛○○共同竊盜，累犯，處有期徒刑肆月。
編號5、
辛○○共同竊盜，累犯，處有期徒刑肆月。
編號6、
辛○○竊盜，累犯，處有期徒刑肆月。
編號7、
辛○○共同竊盜，累犯，處有期徒刑肆月。
編號8、
辛○○共同攜帶兇器竊盜，累犯，處有期徒刑柒月。
附表三、（被告子○○宣告罪刑）
編號1、
子○○竊盜，累犯，處有期徒刑參月。
編號2、
子○○竊盜，累犯，處有期徒刑參月。
編號3、
子○○共同竊盜，累犯，處有期徒刑肆月。
編號4、
子○○共同竊盜，累犯，處有期徒刑肆月。
編號5、
子○○共同竊盜，累犯，處有期徒刑肆月。
編號7、
子○○共同竊盜，累犯，處有期徒刑肆月。
編號8、
子○○共同攜帶兇器竊盜，累犯，處有期徒刑柒月。
附錄本案所犯法條全文
中華民國刑法第320條
意圖為自己或第三人不法之所有，而竊取他人之動產者，為竊盜
罪，處 5 年以下有期徒刑、拘役或 5 百元以下罰金。
意圖為自己或第三人不法之利益，而竊佔他人之不動產者，依前
項之規定處斷。
前二項之未遂犯罰之。
中華民國刑法第321條
犯竊盜罪而有左列情形之一者，處 6 月以上、 5 年以下有期徒
刑：
一  於夜間侵入住宅或有人居住之建築物、船艦或隱匿其內而犯
    之者。
二  毀越門扇、牆垣或其他安全設備而犯之者。
三  攜帶兇器而犯之者。
四  結夥三人以上而犯之者。
五  乘火災、水災或其他災害之際而犯之者。
六  在車站或埠頭而犯之者。
前項之未遂犯罰之。
